臺灣臺北地方法院刑事判決　　　　　　　　　　　　　　九十年度訴字第一八九號
　　公　訴　人　臺灣臺北地方法院檢察署檢察官
　　被　　　告　乙○○冒名張.
右列被告因偽造文書等案件，經檢察官提起公訴（八十九年度偵字第九四四四號），
及追加起訴（九十一年度公訴蒞庭字第五八九號）暨移送併案審理（九十一年度偵字
第四０九二、四八七九號），本院判決如左：
    主      文
乙○○行使偽造私文書，足以生損害於公眾及他人，累犯，處有期徒刑陸月，如易科
罰金，以參佰元折算壹日。扣案之變造「甲○○」駕駛執照上「乙○○」照片壹枚、
耐斯＼愛維斯小客車租賃有限公司小客車租賃合約承租人簽名欄內偽造之「甲○○」
署押及上海商業儲蓄銀行股份有限公司ＶＩＳＡ信用卡背面偽造之「甲○○」署押各
壹枚均沒收。又行使偽造私文書，足以生損害於公眾及他人，累犯，處有期徒刑伍月
，如易科罰金，以參佰元折算壹日。如附表一所示之偽造「張緯鴻」署押及指印均沒
收。應執行有期徒刑拾月，如易科罰金，以參佰元折算壹日。扣案之變造「甲○○」
駕駛執照上「乙○○」照片壹枚、耐斯＼愛維斯小客車租賃有限公司小客車租賃合約
承租人簽名欄內偽造之「甲○○」署押及上海商業儲蓄銀行股份有限公司ＶＩＳＡ信
用卡背面偽造之「甲○○」署押各壹枚暨如附表一所示之偽造「張緯鴻」署押及指印
均沒收。
    事      實
一、乙○○有殺人、賭博前科，於民國八十四年三月間，因違反動產擔保交易法案件
    ，經本院判處有期徒刑三月確定，於八十四年九月三十日易科罰金執行完畢；於
    八十四年五月間，又因違反麻醉藥品管理條例等案件，經本院判處有期徒刑一年
    二月，嗣經台灣高等法院撤銷改判為有期徒刑一年四月確定，於八十六年十月二
    十三日縮短刑期假釋出監，於八十七年三月二十四日縮刑期滿未經撤銷假釋而執
    行完畢。於八十八年九月間，又因犯偽造文書罪，經本院判處有期徒刑五月，嗣
    經台灣高等法院駁回上訴確定，於八十九年十一月三十日執行完畢，同年十二月
    一日出監。於八十九年十月間，復因犯偽造文書罪，經台灣台東地方法院判處有
    期徒刑七月，並經台灣高等法院花蓮分院駁回上訴確定（現在台灣台北監獄執行
    中，指揮書執畢日期為九十一年六月十三日）。
二、乙○○不知悔改，因其涉犯偽造文書案件拒未到案執行而遭台灣台北地方法院檢
    察署發布通緝，逃亡期間，為免被識破身分並逃避追緝，竟與姓名年籍不詳綽號
    「小李」之成年男子基於共同變造特種文書之犯意聯絡，由乙○○於八十九年四
    月二十七日十九、二十時許，在台北市○○○路○段某處，將其所有之照片一枚
    及新台幣（下同）二萬元（或一萬元）交予小李，由小李在某不詳處所，以將乙
    ○○照片換貼在駕駛執照上之方式，變造「甲○○」職業聯結車駕駛執照一枚，
    小李於變造完畢後，即於翌日（二十八日）某時許，將該變造駕駛執照持往不詳
    地點交予乙○○，足以生損害於公路監理機關對駕駛執照管理之正確性及「甲○
    ○」（該枚駕駛執照係甲○○於同年月二十六日在台北市○○區○路局台北機廠
    失竊）。乙○○旋於八十九年五月一日十八時二十分許，至台北市文山區○○○
    路○段八十八之二號愛維斯小客車租賃有限公司，持上開變造駕駛執照冒名甲○
    ○，向該公司以每日租金一千八百七十元之代價承租車號ＢＢ－六七八三號自用
    小客車而行使該變造駕駛執照，該公司職員郭銘頤於填畢小客車租賃合約後，即
    交由乙○○簽名，乙○○遂偽以甲○○名義在其上承租人簽名欄處偽造甲○○署
    名一枚而偽造承租人為甲○○名義之小客車租賃合約，繼將之持交愛維斯小客車
    租賃有限公司人員而行使之，足以生損害於公路監理機關對駕駛執照管理之正確
    性、愛維斯小客車租賃有限公司及甲○○。
三、又乙○○於同年五月六日二十三時許，在台北市萬華區某處，以二萬元之價格向
    「小李」購入世華聯合商業銀行股份有限公司（下稱世華商銀）卡號00000
    00000000000號ＶＩＳＡ信用卡、上海商業儲蓄銀行股份有限公司（
    下稱上海商銀）卡號0000000000000000號ＶＩＳＡ信用卡、中
    興商業銀行股份有限公司（下稱中興商銀）卡號00000000000000
    00號ＶＩＳＡ信用卡、美商花旗銀行股份有限公司（下稱花旗銀行）卡號00
    00000000000000號ＶＩＳＡ信用卡各一枚（所涉收受贓物罪嫌部
    分不另為無罪判決之諭知，理由詳如後述）後，旋於不詳時、地，在該枚上海商
    銀ＶＩＳＡ信用卡背面偽造「甲○○」署名一枚，以為「甲○○」與上海商銀成
    立消費付款委託契約之意思表示，而偽造私文書，足以生損害於上海商銀、財團
    法人聯合信用卡處理中心對於信用卡客戶管理之正確性及甲○○。嗣乙○○於同
    年五月七日上午十一時許，至上開愛維斯小客車租賃有限公司，欲以甲○○名義
    再行續租車輛時，當場為警查獲，並扣得變造「甲○○」駕駛執照一枚及上揭信
    用卡四枚。
四、乙○○於八十九年五月七日上午十一時許在前開地點因涉嫌偽造文書等罪嫌為台
    北市政府警察局文山第二分局萬盛派出所警員查獲後，為求規避刑責，竟另萌生
    犯意而冒用其弟「張緯鴻」之名義應訊，並基於同一偽造署押之接續犯意，於附
    表一所示之時間、地點，在附表一所示之筆錄及文件上偽造「張緯鴻」之署押及
    按捺指印，並於附表一編號一至三號所示之時、地在台北市政府警察局文山第二
    分局逕行逮捕「通知」本人聯、親友聯及權利告知書收受人簽章欄處偽造「張緯
    鴻」署押及按捺指印，表示收受該通知及權利告知書之用意證明，並持之交回台
    北市政府警察局文山第二分局萬盛派出所行使該等偽造私文書，足以生損害於張
    緯鴻及刑事偵查、裁判之正確性。嗣本院審理公訴人起訴之偽造文書等案件時，
    張緯鴻於九十年四月十八日到院應訊，始發現有冒名應訊之情事，本院並將警訊
    時所採「張緯鴻」指紋卡片送請內政部警政署刑事警察局比對鑑定，發現該指紋
    與該局檔存之乙○○前科指紋相同，始查獲上情。
五、案經台北市政府警察局文山第二分局報請台灣台北地方法院檢察署檢察官偵查起
    訴及追加起訴暨移送併案審理。
    理      由
一、右揭事實，迭據被告乙○○於警詢、偵訊及本院審理中坦認不諱，核與證人甲○
    ○、郭銘頤及張緯鴻所證情節相符，經核均屬一致，復有行車執照影本、耐斯＼
    愛維斯小客車租賃有限公司小客車租賃合約及內政部警政署刑事警察局九十年五
    月七日（九十）刑紋字第五九０二五號鑑驗書等件在卷可稽，又有變造之甲○○
    駕駛執照及變造信用卡等扣案足憑，是被告自白顯與事實相符。本件事證明確，
    被告犯行堪以認定，應予依法論科。
二、按在信用卡背面簽名欄簽名，單純自形式上觀察，即足以表示信用卡之簽名者於
    信用卡有效期限內有權使用該信用卡之辨識及證明，並非依習慣或特約表示一定
    用意之證明，性質上係屬刑法第二百十條之私文書，合先敘明（最高法院八十八
    年度台上字第五七三０號判決參照）。查被告乙○○與姓名年籍不詳綽號小李之
    成年男子，共同基於變造特種文書之犯意聯絡，由被告提供其所有照片一枚交小
    李在右揭時、地變造甲○○職業聯結車駕駛執照一枚，足以生損害於公路監理機
    關對駕駛執照管理之正確性及甲○○。又被告持上開變造駕駛執照冒名甲○○，
    向愛維斯小客車租賃有限公司職員郭銘頤承租自用小客車而行使該駕駛執照，並
    於郭銘頤填畢小客車租賃合約後，偽以甲○○名義在其上承租人簽名欄處偽造甲
    ○○署名而偽造該小客車租賃合約，繼將之持交郭銘頤而行使之，足以生損害於
    公路監理機關對駕駛執照管理之正確性、愛維斯小客車租賃有限公司及甲○○。
    再被告於不詳時、地，在該枚上海商銀ＶＩＳＡ信用卡背面偽造「甲○○」署名
    而偽造私文書，足以生損害於上海商銀、財團法人聯合信用卡處理中心對於信用
    卡客戶管理之正確性及甲○○。又被告乙○○為隱匿身分、規避刑責，而於附表
    一所示之筆錄及文件上偽造「張緯鴻」之署押及指印，使偵審人員誤信其為張緯
    鴻而進行訴追；復在附表一編號一至三號所示之時、地偽造張緯鴻之署押及按捺
    指印於台北市政府警察局文山第二分局逕行逮捕「通知」本人聯、親友聯及權利
    告知書上，表示已收受上開二通知及權利告知書之意，並持之交回台北市政府警
    察局文山第二分局萬盛派出所，因被告於前開通知書及權利告知書上偽造署押及
    按捺指印，依習慣即用以表示收受該通知及告知書之意思，有收據之性質，自屬
    刑法第二百二十條第一項以文書論之文書，其進而持交警察，已本於該文書之內
    容而有所主張，對台北市政府警察局文山第二分局萬盛派出所為一定意思內容之
    表示而行使該偽造私文書，足以生損害於張緯鴻及影響刑事偵查、裁判之正確行
    使。又刑法第二百十七條所稱之「偽造署押」，係指行為人冒用本人名義在文件
    上簽名或為民法第三條第三項所稱指印之類似簽名之行為者而言（最高法院四十
    年台非字第二十號及八十年台非字第二七七號判決可資參照）。是核被告乙○○
    所為，係犯刑法第二百十六條、第二百十二條之行使變造駕駛執照之特種文書罪
    、第二百十六條、第二百十條之行使偽造私文書罪及第二百十六條、第二百十條
    之行使偽造私文書罪。公訴人雖認被告自小李處收受該枚甲○○駕駛執照之所為
    尚涉有刑法上之收受贓物罪嫌，於蒞庭辯論時並認被告此部分所為係涉有刑法上
    之故買贓物罪嫌云云，然本院質之被告是否知悉小李如何得到該枚甲○○駕駛執
    照，被告供陳因小李並未告知，其不清楚等語（見本院九十年十月十六日訊問筆
    錄），自難認被告對該駕駛執照已有贓物之認識，且依卷內資料復查無被告對於
    該枚駕駛執照已有贓物認識之證據，是本件被告縱與姓名年籍不詳綽號小李之成
    年男子共同變造該枚甲○○之駕駛執照，嗣並加以收受該駕駛執照，被告所為亦
    無從另行成立贓物罪之餘地，公訴人認被告尚涉犯收受贓物或故買贓物罪嫌云云
    ，顯有誤會，此部分本應為被告無罪判決之諭知，但因公訴人認此部分與前揭論
    罪科刑部分有牽連犯之裁判上一罪關係，爰不另為無罪判決之諭知，附此敘明。
    被告與姓名年籍不詳綽號小李之成年男子間，就前揭變造駕駛執照犯行部分有犯
    意聯絡而由「小李」分擔實施變造之行為，均為共同正犯。又其與「小李」共謀
    變造駕駛執照後，已進而行使，變造之低度行為應為行使之高度行為所吸收，不
    另論罪。其偽造甲○○署押為偽造私文書之階段行為，不另論罪。先後多次偽造
    甲○○私文書之行為，均時間緊接，方法相同，觸犯構成要件相同之罪名，顯係
    基於概括之犯意反覆為之，應依刑法第五十六條連續犯之規定論以一罪，並加重
    其刑。又其偽造私文書之低度行為為行使偽造私文書之高度行為所吸收，亦不另
    論罪。被告所犯前揭行使變造特種文書罪及行使偽造私文書罪間，有方法結果之
    牽連關係，應依刑法第五十五條之規定，從一重依行使偽造私文書罪處斷。至被
    告先後多次冒用張緯鴻名義在如附表一所示之筆錄及文件上偽造署押及指印之犯
    行，係利用同一機會，就同一犯罪構成事實，本單一犯意接續進行，以實現一犯
    罪構成要件之單一行為，為接續犯，原應論以偽造署押罪，惟因被告於前揭台北
    市政府警察局文山第二分局逕行逮捕「通知」本人聯、親友聯及權利告知書上偽
    造署押及按捺指印之行為係偽造私文書之部分行為，被告偽造私文書後復進而行
    使，其偽造私文書之低度行為為行使偽造私文書之高度行為所吸收，爰均不另論
    罰，是公訴人就此認被告係犯刑法第二百十七條之偽造署押罪，顯有誤會，惟追
    加起訴之犯罪事實既屬相同，爰依法變更起訴法條，於此敘明。又所謂連續犯，
    須「基於概括之犯意」，連續數行為，均時間緊接，方法相同，觸犯構成要件相
    同之罪名者，始足當之，經查被告於本院審理中業已供稱於其租車、簽立租約及
    於信用卡背面簽署偽造「甲○○」署押時，並未想過會遭警查獲，復未想過若為
    警查獲，即使用張緯鴻之名義應訊等語（見本院九十一年二月六日審判筆錄），
    是被告所犯，縱均屬刑法第二百十六條、第二百十條之行使偽造私文書罪，然被
    告此部分行使偽造張緯鴻私文書之犯行，顯係為警查獲後另行起意而為之犯行，
    與前揭公訴人起訴之行使偽造私文書部分並非基於概括之犯意而為之，甚為灼然
    ，揆之前揭說明，自無連續犯之關係甚明，是其所犯上開二行使偽造私文書罪，
    犯意既屬各別，自予分論併罰。再被告此部分行使偽造張緯鴻私文書之犯行（九
    十一年度偵字第四０九二號），雖移送本院併案審理且未據公訴人起訴，然公訴
    人於本院審理中就此業已依刑事訴訟法第二百六十五條第一項之規定就此相牽連
    之案件追加起訴，本院仍應併予審理，附此敘明。又被告於八十四年三月間，因
    違反動產擔保交易法案件，經本院判處有期徒刑三月確定，於八十四年九月三十
    日易科罰金執行完畢；於八十四年五月間，又因違反麻醉藥品管理條例等案件，
    經本院判處有期徒刑一年二月，嗣經台灣高等法院撤銷改判為有期徒刑一年四月
    確定，於八十六年十月二十三日縮短刑期假釋出監，於八十七年三月二十四日縮
    刑期滿未經撤銷假釋而執行完畢，此有台灣高等法院檢察署刑案紀錄簡覆表一份
    在卷可稽，其前受有期徒刑之執行完畢後，於五年以內再犯本件最重本刑為有期
    徒刑以上之罪，為累犯，應依刑法第四十七條之規定加重其刑。爰審酌被告有如
    事實欄所載之前科，素行不佳、因遭通緝為逃避追緝竟起意變造駕駛執照之犯罪
    動機、手段、為求規避刑責竟冒其弟之名義應訊，欲入人罪，所生危害非輕、生
    活狀況、智識程度暨犯罪後之態度等一切情狀，分別量處如主文所示之刑，並審
    酌被告犯罪後，刑法第四十一條業於九十年一月四日修正，同年月十日公布施行
    ，並於同年月十二日生效，該條第一項修正為：「犯最重本刑為五年以下有期徒
    刑以下之刑之罪，而受六個月以下有期徒刑或拘役之宣告，因身體、教育、職業
    、家庭之關係或其他正當事由，執行顯有困難者，得以一元以上三元以下折算一
    日，易科罰金。」，是被告犯罪後法律已有變更，依刑法第二條第一項前段之規
    定，應適用修正後之規定等情，均諭知易科罰金之折算標準，並定其應執行之刑
    及易科罰金之標準，以示懲儆。再被告行為後，刑法於九十年六月二十日修正公
    布，增訂刑法第二百零一條之一規定「意圖供行使之用，而偽造、變造信用卡、
    金融卡、儲值卡或其他相類作為簽帳、提款、轉帳或支付工具之電磁紀錄物者，
    處一年以上七年以下有期徒刑，得併科三萬元以下罰金。行使前項偽造、變造之
    信用卡、金融卡、儲值卡或其他相類作為簽帳、提款、轉帳或支付工具之電磁紀
    錄物，或意圖供行使之用，而收受或交付於人者，處五年以下有期徒刑，得併科
    三萬元以下罰金。」之規定，然既屬新立法而非屬法律變更，依刑法第一條罪刑
    法定主義原則之規定，於本案被告買受前開變造信用卡部分自無適用該新法論處
    罪刑之餘地，附此敘明。
三、至被告在耐斯＼愛維斯小客車租賃有限公司小客車租賃合約承租人簽名欄內所偽
    造之「甲○○」署押一枚、在上海商銀信用卡背面偽造之「甲○○」署押一枚及
    在如附表一所示筆錄及文件上偽造之「張緯鴻」署押及指印，不問屬於犯人與否
    ，應依刑法第二百十九條之規定，均宣告沒收之。又扣案之變造「甲○○」駕駛
    執照上之「乙○○」照片一枚，為被告所有供犯罪所用之物，業據被告坦認在卷
    ，爰依刑法第三十八條第一項第二款之規定宣告沒收之。又另扣案之信用卡四枚
    ，雖均為被告所有，然既與被告所犯本案罪行無關，顯非供犯罪所用或犯罪所得
    之物，爰不宣告沒收，併此敘明。
四、（一）公訴意旨另以：被告乙○○於同年五月六日晚上十一時許，明知「小李」
          持有之世華商銀、上海商銀、中興商銀及花旗銀行所發行之四張ＶＩＳＡ
          信用卡均係來源不明之贓物（其中上海商銀之信用卡係偽卡），仍予收受
          ，因認被告此部分所為尚係犯刑法第三百四十九條第一項之收受贓物罪嫌
          （公訴人於蒞庭辯論時變更起訴法條為第三百四十九條第二項之故買贓物
          罪嫌）云云。
    （二）按犯罪事實應依證據認定之，無證據不得推定其犯罪事實。又不能證明被
          告犯罪者，應諭知無罪之判決，刑事訴訟法第一百五十四條、第三百零一
          條第一項分別定有明文。次按事實之認定，應憑證據，如未能發現相當證
          據，或證據不足以證明，自不能以推測或擬制之方法，為裁判基礎（最高
          法院四十年台上字第八六號判例參照）。又認定犯罪事實，所憑之證據，
          雖不以直接證據為限，間接證據亦包括在內，然無論直接或間接證據，其
          為訴訟上之證明，須於通常一般之人均不致於有所懷疑，而得確信其為真
          實之程度者，始得據之為有罪之認定，倘其證明尚未達到此一程度，而有
          合理性懷疑之存在時，即無從為有罪之認定，此亦有最高法院七十六年台
          上字第四九八六號判例可資參照。再刑法上之贓物罪，原在防止因竊盜、
          詐欺、侵占各罪被奪取或侵占之物難於追及或回復，故其前提要件，必須
  犯前開各罪所得之物，始得稱為贓物，最高法院著有四十一年台非字第三
          六號判例可資參照。
    （三）本件公訴人認被告涉有上開收受或故買贓物犯行，無非以被告乙○○之自
          白、證人蔡宗哲之證述及扣案之信用卡四枚等為主要依據。經查：本院函
          各該銀行扣案之信用卡是否為各該銀行所發行之真實卡片，世華商銀及花
          旗銀行均函稱扣案之信用卡非該銀行所發之信用卡，上海商銀則函稱該扣
          案之信用卡雖為該行之真實卡片，但已遭變造，此有世華聯合商業銀行信
          用卡部九十年三月二十一日（九十）世信卡字第００一九號函暨檢附之附
          件、美商花旗銀行股份有限公司台北分行九十年三月二十一日（九十）消
          管字第０五四八號函及上海商業儲蓄銀行九十年三月二十二日上信風字第
          ００一一八號在卷可查；本院再將扣案之四枚信用卡送財團法人聯合信用
          卡處理中心鑑定該四枚信用卡係偽造或變造及該四枚信用卡之原始持卡人
          為何人，該處理中心稱「經檢視案內四張信用卡其規格、式樣、各項辨識
          特徵均與國際組織規範之信用卡吻合，應屬一般銀行發行之真卡，唯再觀
          察正面之卡號、有效日期及持卡人英文姓名凸字等資料，明顯可以肉眼看
          出卡片正面之凸字資料有遭壓平後竄改之痕跡；且各該卡片後方之持卡人
          簽名欄，亦由原化學粉末製成之簽名條換成貼紙印刷方式，在在均可看出
          該變造不實之處。綜上所陳，本中心秉於專業之判斷認定，鈞院送請鑑定
          之四張信用卡確為變造之信用卡無誤。」、「查案內四枚信用卡於遭變造
          前之發卡銀行名稱並未更動，但其變造前之信用卡卡號及持卡人等相關資
          料，卻因原卡號已遭竄改而無法辨識，故本中心及原發卡機構實無法提供
          任何佐證資料。」，有財團法人聯合信用卡處理中心九十一年一月十六日
          （九一）聯卡會服字第０三六號及九十一年三月十一日（九一）聯卡會服
          字第一四九號函在卷可查，是該四枚信用卡究原係何人所有，因何故而脫
          離該所有人持有，係遺失、被盜，抑或自行將該等信用卡處分出賣，均無
          從知悉，是依卷內之證據自無法確認該四枚信用卡係屬贓物，是公訴人以
          前揭證據認被告此部分所為已涉犯刑法第三百四十九條第一項之收受贓物
      罪或第三百四十九條第二項之故買贓物罪，自嫌率斷。再證人蔡宗哲之證
          言亦僅足以認該上海商銀之信用卡為變造之信用卡耳，並不足以認為被告
          對之確有贓物之認識，顯不足為被告不利之認定，是本院自難僅憑前揭被
          告之自白、證人蔡宗哲之證述及扣案之信用卡等遽論被告有收受贓物罪或
          故買贓物罪之犯行。此外，本院復查無其他積極證據足資證明被告有公訴
          人所指訴之此部分犯行，不能證明被告犯罪，揆諸首揭說明，本應為其無
          罪判決之諭知，然因公訴人認被告此部分所為與前揭論罪科刑之部分有牽
          連犯之裁判上一罪關係，爰不另為無罪判決之諭知，附此敘明。
五、移送併案審理意旨略以：被告乙○○與綽號「青龍」、「蝌蚪」之姓名年籍不詳
    男子，基於共同之犯意聯絡，於九十年三月三十一日凌晨二時後之某日、時，由
    「青龍」換貼被告乙○○照片而變造郭龍輝（現更名為郭彥和）駕駛執照（駕照
    號碼：Ｚ000000000號）及溫文金國民身分證（身分證統一編號：Ｚ0
    00000000號）各一枚交予被告乙○○，另由「蝌蚪」偽造如附表二所示
    之信用卡共十七枚，於九十年七月十六日某時許交予被告乙○○，嗣被告乙○○
    於同年七月十八日凌晨三時許，持變造之郭龍輝駕駛執照，在台北市○○區○○
    路四段三八五號「豪帝飯店」登記住宿，復意圖為自己不法之所有，分別於同年
    七月十八日三時二十八分許、十四時十三分許，持如附表二編號一所示之偽造信
    用卡，盜刷消費預支飯店住宿費用，並在簽帳單上偽造郭龍輝之署押二枚，表示
    願支付該二筆刷卡消費金額之用意，足生損害於郭龍輝、蕭燈發、玉山銀行股份
    有限公司及豪帝飯店，以得財產上不法利益。嗣於九十年七月二十日十二時三十
    分許，在上開地點為警循線查獲，而知上情，因認被告此部分所涉行使偽造私文
    書罪、行使變造特種文書罪、偽造署押罪及詐欺得利罪之犯行與公訴人起訴部分
    有連續犯之裁判上一罪關係，因而移送本院併案審理云云。按所謂連續犯，須基
    於概括之犯意，連續數行為，均時間緊接，方法相同，觸犯構成要件相同之罪名
    者，始足當之。經查本案被告涉犯變造特種文書罪及行使偽造私文書罪之犯罪時
    間為八十九年四月底、五月初，業如前述，而此移送併案審理部分，其中變造特
    種文書罪之犯罪時間為九十年三月三十一日，行使偽造私文書之犯罪時間為九十
    年七月間，犯罪時間分別與本案間隔十月或一年二月之期間，則被告所犯此部分
    之犯行與前揭論罪科刑部分，顯難認係時間緊接而基於概括犯意為之，自難認有
    連續犯之裁判上一罪關係，且此部分與本案復無實質上一罪或牽連犯、想像競合
    犯之裁判上一罪關係，顯非起訴效力所及，本院不得一併加以審究，此部分應退
    回由檢察官另為妥適處理，附此敘明。
據上論斷，應依刑事訴訟法第二百九十九條第一項前段、第三百條，刑法第二條第一
項前段、第二十八條、第五十六條、第二百十六條、第二百十條、第二百十二條、第
五十五條、第四十七條、第四十一條第一項前段、第五十一條第五款、第二百十九條
、第三十八條第一項第二款，罰金罰鍰提高標準條例第一條前段、第二條，判決如主
文。
本案經檢察官王怡菁到庭執行職務
中      華      民      國      九十一      年      四    月    十二    日
                                        臺灣臺北地方法院刑事第四庭
        法  官  黃  紹  紘
右正本證明與原本無異。
如不服本判決，應於判決送達後十日內，向本院提出上訴狀。
                                            書記官  劉  新  怡
中      華      民      國      九十一      年      四    月    十二    日
附錄本案論罪科刑法條全文
刑法第二百十條
偽造、變造私文書，足以生損害於公眾或他人者，處五年以下有期徒刑。
刑法第二百十二條
偽造、變造護照、旅券、免許證、特許證及關於品行、能力、服務或其他相類之證書
、介紹書，足以生損害於公眾或他人者，處一年以下有期徒刑，拘役或三百元以下罰
金。
刑法第二百十六條
行使第二百十條至第二百十五條之文書者，依偽造、變造文書或登載不實事項或使登
載不實事項之規定處斷。
